臺灣雲林地方法院交通事件裁定　　　　 100年度交聲字第63號
移送機關即
原處分機關　交通部公路總局嘉義區監理所雲林監理站
異　議　人
即受處分人　汪秉橙
上列異議人即受處分人因違反道路交通管理處罰條例案件，對於
交通部公路總局嘉義區監理所雲林監理站民國100 年3 月16日所
為之裁決處分（裁決書案號：雲監裁字第裁72-KAK091334號），
聲明異議，本院裁定如下：
    主  文
異議駁回。
    理  由
一、原處分意旨略以：異議人即受處分人汪秉橙（下稱異議人）
    於民國100 年2 月26日15時20分許，駕駛張素蘭所有車牌號
    碼DG-3180 號自用小客車行經臺一丁線大美段處，因「經雷
    達測速器測得行速78公里，限速60公里，違規超速18公里」
    為由，經雲林縣警察局交通警察隊（下稱舉發機關）警員攔
    停，並製單舉發，原處分機關即移送機關交通部公路總局嘉
    義區監理所雲林監理站（下稱移送機關）以異議人「汽車駕
    駛人行車速度，超過規定之最高時速未滿20公里」之違規行
    為屬實，依道路交通管理處罰條例第40條、第63條第1 項（
    漏引「第1 款」）、違反道路交通管理事件統一裁罰基準及
    處理細則第41條、第43條、第44條及第67條之規定，裁罰異
    議人新臺幣（下同）1,600 元，並記違規點數1 點。
二、聲明異議意旨略以：異議人於上開時間，駕駛上開自用小客
    車行經斗六往大美、新榮橋路段返家，異議人行駛於內側車
    道，有注意自己行車速度於60公里上下，並無超速違規之情
    事。過橋之後為警方攔停，警員告知異議人行駛於橋上時已
    違規超速，異議人無奈簽收舉發通知單。然新榮橋至舉發地
    點尚有一段距離且有彎曲，警員坐在車上取締超速，測速器
    數據結果是否正確？是否有誤認為前車違規超速之可能？爰
    依法聲明異議。
三、按汽車駕駛人，行車速度，超過規定之最高時速，或低於規
    定之最低時速，除有第43條第1 項第2 款情形外，處新臺幣
    1,200 元以上2,400 元以下罰鍰，及應記違規點數1 點，道
    路交通管理處罰條例第40條、第63條第1 項第1 款分別定有
    明文。次按取締行車速度超過規定之最高速限或低於規定之
    最低速限之道路交通違規行為，採用固定或非固定式科學儀
    器取得證據資料證明者，於一般道路須至少於100 公尺，於
    高速公路、快速公路須至少於300 公尺前，明顯標示之，道
    路交通管理處罰條例第7 條之2 第2 項第9 款、第3 項亦規
    定甚明。
四、經查：
  (一)異議人於上述時、地，駕駛前開自小客車，經警員持雷射測
    速槍測得其車速達每小時78公里，限速60公里，違規超速18
    公里為由，經舉發機關警員攔停製單舉發等事實，有上開裁
    決書、雲林縣警察局100 年2 月26日雲警交字第KAK091334
    號舉發違反道路交通管理事件通知單、交通違規案件陳述書
    、雲林縣警察局100 年3 月14日雲警交字第1001300472號函
    文等在卷可稽，堪信為真實。
  (二)經本院函詢舉發機關當時舉發違規之狀況，經函覆說明二：
    「(一)值勤員警於100 年2 月26日15時20分在臺一丁線大美段
    ，依可攜式雷達測速儀器所採證執行取締超速勤務，適逢違
    規車DG-3180 號車由南往北（斗六往大美）方向行駛，當時
    車輛稀少，違規車由測速器測得行速後，車速減緩（如附件
    所示：A 車1 其行車速度逐漸遞減至A 車2 之位置），值勤
    人員見其違規屬實（限速60公里、行速78公里、超速18公里
    ），即當場攔停舉發，值勤員警於現場即告知汪民違規事實
    及觀看測得數據；另舉發通知單亦有簽收在案，以避免有所
    爭議。」、「(二)值勤人員2 人係共同判斷異議人所駕駛之車
    輛違規超速；當無誤認車輛之可能。」等情，有雲林縣警察
    局100 年4 月26日雲警交字第1001300765號函及附件一手繪
    攔停舉發現場圖與經濟部標準檢驗局99年3 月1 日雷射測速
    儀檢定合格證書影本各1 份附卷為憑。
  (三)雖異議人質疑警員測速舉發之過程，惟觀上開手繪攔停舉發
    現場圖所示，縱然該新榮橋有略微彎曲情形，但對於以雷測
    測速槍測試之方向而言，仍於感應之有效範圍內，又舉發警
    員所為函覆表示，案發當時該路段車輛稀少，異議人也承認
    駕駛上開車輛經過該處，現場復有2 位值勤人員一同判斷，
    並經異議人當場觀看數值，於舉發通知單上簽名，衡情應無
    誤判違規車輛或錯誤操作測速槍、錯判數值之可能。其次，
    執勤之警員係依法執行職務之公務員，與異議人並不相識，
    素無怨隙，是其目睹及取締異議人上開違規情形，應無設詞
    攀誣或虛構違規事實以陷害異議人之理，其依法所為之舉發
    ，當可採信。此外，本件警員舉發舉發時所使用之雷射測速
    槍係於99年6 月1 日由經濟部標準檢驗局檢定合格，有效期
    限至100 年6 月30日一節，可見上開機器於本件違規舉發時
    ，係在檢驗合格之有效期限內，當可正常操作使用無疑，是
    異議人質疑本件測得數據之正確性，委無足採，是應認被告
    確實有上開違規超速之事實存在。
  (四)另道路交通管理處罰條例第4 條第2 項規定授權主管機關，
    對於道路交通標誌、標線、號誌之指示、警告、禁制規定、
    樣式、標示方式、設置基準及設置地點等事項制定規則，以
    執行道路交通管理、維護交通秩序、確保交通安全等工作，
    是主管機關依據當地之實際路況、行車流量、行車速度及交
    通安全等情況而為設置告示牌與測速儀器之位置，此屬主管
    機關之行政裁量範圍，除有重大明顯瑕疵或其他違法情形外
    ，一般用路人即均有應予遵守之義務。是以道路上所設置「
    前有測速照相」之警告標誌，僅具提醒、督促駕駛人注意之
    作用而已，並非以其與測速儀器設置之位置妥當與否，作為
    判定該處是否可取締超速違規之依據，而受處分人違規超速
    行駛之行為與舉發地告示牌至測速儀器設置之距離、位置妥
    當與否，乃屬二事，無從混為一談。而本件取締地點前100
    公尺確實有放置「前有測速取締及照相」之警告標誌，有雲
    林縣警察局100 年5 月9 日雲警交字第1001300896號函及所
    附新榮橋設置警告標誌照片1 張在卷可憑，則警員取締本件
    超速違規，也合於道路交通管理處罰條例第7 條之2 第2 項
    第9 款與第3 項之規定。
  (五)綜上，本院認異議人前述違規行為屬實，其辯稱未超速云云
    ，尚無足採。
五、綜上所陳，異議人確有駕車時速達78公里，超速18公里之違
    規行為無誤，從而，移送機關依據前述規定，並參酌違反道
    路交通管理事件統一裁罰基準表，裁罰異議人1,600 元，並
    記違規點數1 點，經核並無違誤之處，故異議人之異議為無
    理由，應予駁回。
據上論斷，應依道路交通管理處罰條例第87條第2 項、道路交通
案件處理辦法第18條，裁定如主文。
中    華    民    國   100    年    5     月    20    日
                  交通法庭     法  官  蕭雅毓
以上正本證明與原本無異。
如不服本裁定，應於裁定送達後5 日內，向本院提出抗告狀（須
附繕本）。
                               書記官  鍾宜津
中    華    民    國   100    年    5     月    20    日